【裁判字號】    95,簡上,165
【裁判日期】    951206
【裁判案由】    妨害公務
【裁判全文】
臺灣屏東地方法院刑事判決             95年度簡上字第165號
聲  請  人  臺灣屏東地方法院檢察署檢察官
上  訴  人
即  被  告  甲○○
上列被告因妨害公務案件，不服本院刑事庭95年度簡字第640 號
，中華民國95年5 月29日刑事簡易判決（檢察官聲請簡易判決處
刑案號：台灣屏東地方法院檢察署95年度偵字第2251號）提起上
訴，本院判決如下：
    主  文
上訴駁回。
    事 實 及 理 由
一、本案經本院理結果，認第一審簡易判決之認定事實及證據取
    捨均無不當，爰引用第一審判決書記載之事實及證據 (如附
    件)。 被告上訴意旨雖謂：我只是將車子開出去走走，車子
    被扣之後都沒有消息，我拿原廠資料去領他們不讓我領，所
    以我一氣之下才判斷鐵鍊，原審量刑過重，請求撤銷改判云
    云。惟查被告於審理中已坦認犯罪事實，並有扣案之油壓剪
    1 支及遭剪斷之鐵鍊1 條可憑，本件被告犯行，事證明確，
    堪予認定。
二、新舊法比較之說明：
  (一)刑法第2條第1項規定：
    查被告行為後，刑法第2條第1項業於94年2月2日修正公布，
    並自95年7月1日起施行。修正後刑法第2條第1項規定，已
    將新舊法律適用之「從新從輕」原則，改採「從舊從輕」原
    則，而此規定僅係規範行為後法律變更所生新舊法律比較適
    用之準據法，並非實體刑罰法律，自不生行為後法律變更之
    比較適用之問題，應逕行適用新法第2條第1項之規定，為「
    從舊從輕」之比較。
  (二)刑法第41條第1 項規定：
    查被告行為後，刑法第41條第1項前段業於94年2 月2 日修
    正公布，並於95年7月1日施行。修正前刑法第41條第1項前
    段規定：「犯最重本刑為5年以下有期徒刑以下之刑之罪，
    而受6個月以下有期徒刑或拘役之宣告，因身體、教育、職
    業、家庭之關係或其他正當事由，執行顯有困難者，得以1
    元以上3 元以下（按指銀元）折算1日，易科罰金。」，又
    被告行為時之易科罰金折算標準，修正前罰金罰鍰提高標準
    條例第2條前段（現已刪除）規定，就其原定數額提高為100
    倍折算1日，則本件被告行為時之易科罰金折算標準，應以
    銀元300元折算1 日，經折算為新臺幣後，應以新臺幣900
    元折算為1日。惟修正後之刑法第41條第1 項前段則規定：
    「犯最重本刑為5年以下有期徒刑以下之刑之罪，而受6 個
    月以下有期徒刑或拘役之宣告者，得以新臺幣1千元、2 千
    元或3千元折算1日，易科罰金。」比較修正前後之易科罰金
    折算標準，以95年7月1日修正公布施行前之規定，較有利於
    行為人，則應依刑法第2條第1項前段，適用修正前刑法第41
    條第1項前段、罰金罰鍰提高標準條例第2 條規定，定其折
    算標準。
三、核被告所為，係犯刑法第138 條之損壞公務員職務上掌管物
    品罪。原審雖未及比較新舊法，但依修正後刑法第2 條第1
    項規定，係以適用行為時法為原則，而依上開新舊法比較之
    說明，可知被告行為後之法律並非較有利於行為人，本案仍
    應適用行為時法，則原判決依刑事訴訟法第449 條第1 項前
    段、第454 條第2 項，刑法第138 條、修正前第41條第1 項
    ，罰金罰鍰提高標準條例第1 條前段、第2 條（修正前）規
    定，判處被告有期徒刑2 月，如易科罰金，以銀元300 元折
    算一日，其法律適用及量刑均屬妥適，上訴人之上訴，為無
    理由，應予駁回。
四、依刑事訴訟法第455 條之1 第3 項、第368 條、刑法第2 條
    第1 項前段，判決如主文。
中    華    民    國    95    年    12    月    6     日
                     刑事第二庭 審判長  法  官  羅森德
                                        法  官  陳松檀
                                        法  官  陳海寧
右正本證明與原本無異。
不得上訴。
中    華    民    國    95    年    12    月    11    日
                                        書記官  滕一珍


司法院資訊處製作；財團法人民間司法改革基金會備份。
